【裁判字號】    95,聲,552
【裁判日期】    951215
【裁判案由】    變換擔保物
【裁判全文】
臺灣嘉義地方法院民事裁定  95年度聲字第552號
聲  請  人  陽信商業銀行股份有限公司
法定代理人  乙○○
相  對  人  洪氏英科技股份有限公司
兼法定代理
人          甲○○
上列當事人間本院94年度存字第44號提存事件，聲請人聲請變換
提存物，本院裁定如下：
    主  文
本院九十四年度存字第四十四號提存事件聲請人所提存之擔保物
中央政府建設公債八十六年度甲類第二期債票壹張，面額新臺幣
伍佰萬元及臺北市政府建設公債九十年度第一期債票參張，號碼
為LH000839、LH000840、LI000707，第四至十期息票，面額共計
新臺幣貳佰伍拾萬元，准以同額之中央政府建設公債九十二年度
甲類第六期無實體公債代之。
    理  由
一、本件聲請人原名為「高新商業銀行股份有限公司」前與「陽
    信商業銀行股份有限公司」於民國94年11月26日完成合併登
    記，原高新商業銀行股份有限公司為消滅銀行，陽信商業銀
    行股份有限公司為存續銀行，是原高新商業銀行股份有限公
    司之一切權利義務，均由陽信商業銀行股份有限公司概括承
    受，有聲請人提出行政院金融監督管理委員會公函影本為證
    ，核無不合，合先敘明。
二、按供擔保之提存物或保證書，除得由當事人約定變換外，法
    院得依供擔保人之聲請，裁定許其變換，民事訴訟法第105
    條第1項定有明文。另依同法第106條，前開規定於其他依法
    令供訴訟上之擔保者準用之。
三、聲請意旨略以：聲請人前遵鈞院93年度裁全字第1832號假扣
    押裁定，曾提供中央政府建設公債86年度甲類第二期債票壹
    張，面額新臺幣5,000,000元及臺北市政府建設公債90年度
    第一期債票3張，號碼為LH000839、LH000840、LI000707，
    第4至10期息票，面額共計新臺幣2,500,000元為擔保，並以
    鈞院94年度存字第44號提存事件提存在案，茲因上開債券已
    屆期，乃以同額之中央政府建設公債92年度甲類第6期無實
    體公債，聲請許其變換提存物等語。
四、查聲請人前揭主張，業據提出本院93年度裁全字第1832假扣
    押裁定暨本院94年度存字第44號提存書影本，經調卷審核屬
    實，而核上開提存物之價值尚屬相當，聲請人之聲請尚無不
    合，應予准許。
五、依民事訴訟法第105條第1項、第106條規定，裁定如主文。
中    華    民    國    95    年    12    月    15    日
                  民事第一庭法  官  陳俞婷
以上正本係照原本作成。
如對本裁定抗告須於裁定送達後10日內向本院提出抗告狀。
中    華    民    國    95    年    12    月    18    日
                            書記官  林美足


司法院資訊處製作；財團法人民間司法改革基金會備份。
